【裁判字號】    90,台上,1098
【裁判日期】    900628
【裁判案由】    損害賠償
【裁判全文】
最高法院民事裁定                                九十年度台上字第一○九八號
    上  訴  人  中央健康保險局台北分局
    法定代理人  戴桂英
    訴訟代理人  王政男律師
    被 上訴 人  甲○○即宏華.
                乙○○
右當事人間請求損害賠償事件，上訴人對於中華民國九十年二月十三日台灣高等法院
第二審判決（八十九年度保險上字第二五號），提起上訴，本院裁定如左：
    主  文
上訴駁回。
第三審訴訟費用由上訴人負擔。
    理  由
按對於第二審判決上訴，非以其違背法令為理由，不得為之，民事訴訟法第四百六十
七條定有明文。依同法第四百六十八條規定，判決不適用法規或適用不當者，為違背
法令。而判決有同法第四百六十九條所列各款情形之一者，為當然違背法令。是當事
人提起上訴，如依民事訴訟法第四百六十八條規定，以第二審判決有不適用法規或適
用法規不當為理由時，其上訴狀或理由書應有具體之指摘，並揭示該法規之條項或其
內容。若係成文法以外之法則，應揭示該法則之旨趣。倘為司法院解釋、或本院之判
例，則應揭示該判解之字號或其內容。如以民事訴訟法第四百六十九條所列各款情形
為理由時，其上訴狀或理由書，應揭示合於該條款之事實。上訴狀或理由書如未依此
項方法表明者，即難認為已對第二審判決之違背法令有具體之指摘，其上訴自難認為
合法。本件上訴人對第二審判決提起上訴，雖以該判決違背法令為由，惟核其上訴理
由狀所載內容，係就原審取捨證據、認定事實之職權行使指摘原判決不當，並就原審
所論斷：被上訴人僅是認自民國八十四年三月間起至八十五年十二月底止先後由未具
醫師資格之被上訴人乙○○為連同慶等十三名病患看診而申領健保醫療給付共新台幣
（下同）六萬六千八百四十二元而已，超過該金額部分，上訴人始終不能舉證證明，
且上訴人另謂依訪查發見由合格醫師看診部分占百分之八十一點五六六，既為被上訴
人否認，自不能依其自擬之訪查比例進而推定上訴人之主張為真實。從而，上訴人據
以訴請被上訴人連帶賠償超過上述六萬六千八百四十二元即一百三十三萬四千五百四
十四元部分損害本息，即非有據，不應准許等情，泛言謂為違法，而非具體說明該論
斷究有何不適用法規或適用法規不當，並揭示該法規之條項或其內容，及合於民事訴
訟法第四百六十九條所列各款之事實，難認對該判決之如何違背法令已有具體之指摘
，依首揭說明，應認其上訴為不合法。
據上論結，本件上訴為不合法。依民事訴訟法第四百八十一條、第四百四十四條第一
項、第九十五條、第七十八條，裁定如主文。
中      華      民      國     九十     年      六      月    二十八    日
                              最高法院民事第五庭
                                  審判長法官  朱  錦  娟
                                        法官  顏  南  全
                                        法官  蘇  達  志
                                        法官  許  澍  林
                                        法官  陳  碧  玉
      右正本證明與原本無異
                                              書  記  官
中      華      民      國     九十     年      七      月      十一    日


司法院資訊處製作；財團法人民間司法改革基金會備份。
